臺灣宜蘭地方法院刑事判決　　　　　　　　　　　　　　九十年度易字第六八七號
　　公　訴　人　臺灣宜蘭地方法院檢察署檢察官
　　被　　　告　甲○○
右列被告因賭博案件，經檢察官提起公訴（九十年度偵字第九四一號），本院判決如
左：
    主  文
甲○○無罪。
    理  由
一、公訴意旨略以：被告甲○○意圖營利，於民國九十年三月七日下午二時許，提供
    其宜蘭縣宜蘭市○○○路十七號住處為賭博場所，並以所有之麻將牌為賭具，擺
    設二桌供乙○○○、丁○○、己○○、葉嘉照、戊○○、丙○○及不詳姓名年籍
    之男子二人賭博財物，並約定抽頭方法為打一雀，由甲○○抽取新台幣（下同）
    二百元。嗣於同日下午六時許，在上址為警當場查獲，並扣得麻將牌二副及賭資
    一萬零一百六十元（內含抽頭金八百元），因認被告涉有刑法第二百六十八條之
    意圖營利聚眾賭博與意圖營利提供賭博場所罪嫌。
二、按犯罪事實應依證據認定之，無證據不得推定其犯罪事實。又不能證明被告犯罪
    ，應諭知無罪判決。刑事訴訟法第一百五十四條、第三百零一條第一項定有明文
    。
三、公訴人認被告涉有前述犯行，無非以證人乙○○○、丁○○、己○○、葉嘉照、
    戊○○、丙○○等人之證述，並有麻將牌二副與賭資一萬零一百六十元扣案等為
    主要論據。訊據被告甲○○固不否認於上揭時、地，有乙○○○等人以麻將牌為
    賭具而賭博財物之行為，惟堅詞否認有何公訴人所指之犯行，辯稱：都是一些老
    朋友到伊住處玩麻將打發時間作為消遣，並沒有收取抽頭金等語。經查：
    （一）當日在場把玩麻將之賭客即證人己○○、丁○○、乙○○○、丙○○、楊
          樹木等人於本院審理時雖均坦承有於上揭時、地以把玩麻將牌為賭，然均
          否認有交付抽頭金予被告之情事，是雖證人等均於被告住居處以麻將為賭
          具而賭博財物，然並無法以此遽認被告有何營利之意圖。
    （二）再者，公訴人雖執證人乙○○○、丁○○、己○○、葉嘉照、戊○○等人
          於警訊中所為陳述為被告不利之認定，然細譯當日在場把玩麻將之證人於
          警訊中之証言，證人乙○○○陳稱：「抽頭金伍拾元，是我們拿出來的」
          等語、證人己○○證稱：「抽頭五十元買東西」等語；證人丁○○證稱：
          「我們每打完一將即給五十元當清潔費」等語、證人戊○○亦稱：「（是
          否有抽頭？）有。一將新台幣二百元」等語、證人丙○○稱：「有自摸抽
          五十元抽到二百元，買便當用的」等語、證人葉嘉照則稱：「自摸牌抽五
          十元」等語，是就上述證人於警訊中所言觀之，有僅就抽頭金額為陳述，
          但未言及於何種情形下需付給被告抽頭金；亦有稱打完一將（即每將四輪
          、一輪四次）每人需付抽頭金五十元；亦有稱自摸牌者需付抽頭金五十元
          等情，則比對上揭證人所述，雖均提及「五十元」之金額，惟證人沈楊秀
          梅、戊○○、丙○○、己○○、丁○○等人，於把玩麻將之過程中，究於
          何種情形下需給付被告抽頭金，所言顯有不符。衡情一般抽頭金給付方式
          均會於賭局中言明係「每圈若干元」亦或「自摸一把若干元」甚或「每圈
          」與「自摸」均需付抽頭金，豈會於同一賭局中之有關抽頭金給付時機有
          相異之情形，是證人乙○○○、丁○○、己○○、葉嘉照、戊○○、林鶴
          吉等人就此部分於警訊中所言即有瑕疵，而不得遽採為對被告論罪科刑之
          主要依據。
  （三）參以，扣案賭資一萬零一百六十元，分屬賭客即證人乙○○○、己○○、
          葉嘉照、戊○○、丙○○、丁○○所有（金額分別為一千二百六十元、二
          千五百元、一千元、六百五十元、六百五十元、四千一百元、合計一萬零
          一百六十元），均據證人乙○○○等人於警訊時陳述明確，則依據證人沈
          楊秀梅所供稱當日係自下午二時許開始賭博財物，則被告若有抽取抽頭金
          之營利意圖，則至查獲時被告應已有抽頭金之收入才是，然依上述扣案賭
          資均分屬賭客所有觀之，顯見賭客間均未有抽頭金之支出，更無證據足認
          上揭扣案賭資中包含有抽頭金，而難認定被告有公訴人所指訴之犯行。此
          外復查無其他積極證據足認被告有何公訴人所指訴之犯行，被告犯嫌尚有
          未足，依前述說明，自應為無罪之諭知。
據上論斷，應依刑事訴訟法第三百零一條第一項，判決如主文。
本案經檢察官吳慧蘭到庭執行職務
中      華      民      國      九十一      年     一     月  三十 一   日
                                  臺灣宜蘭地方法院刑事第二庭
                                      法  官 蔡 仁 昭
右正本證明與原本無異。
如不服本判決，應於判決送達後十日內向本院提出上訴狀( 應附繕本 )。
                                      書記官 吳 慧 芳
中      華      民      國      九十一      年     二     月     一     日
